臺灣高雄地方法院民事裁定
111年度聲字第82號
聲  請  人  廖湘芸  
訴訟代理人  單文程律師
            黃子浩律師
相  對  人  富邦資產管理股份有限公司

法定代理人  洪主民  


上列當事人間聲請停止執行事件，本院裁定如下：
    主  文
聲請人以新臺幣貳拾柒萬貳仟肆佰參拾陸元供擔保後，本院一一
○年度司執助字第四五四○號清償債務強制執行事件（併入案號：
本院一一○年度司執助字第四○三九號）之強制執行程序，於本院
一一一年度訴字第一六四號債務人異議之訴事件判決確定前應暫
予停止。
    理  由
一、聲請意旨略以：相對人前執臺灣屏東地方法院（下稱屏東地
    院）92年度執字第10528號債權憑證（下稱系爭債權憑證）
    ，向屏東地院聲請對伊之財產強制執行，該院以110年度司
    執字第61455號清償債務強制執行事件受理後，囑託本院就
    伊於本院轄區之財產執行，本院以110年度司執助字第4540
    號清償債務強制執行事件（下稱系爭執行事件）受理。惟相
    對人於民國98年間自訴外人兆豐資產管理股份有限公司受讓
    系爭債權憑證所示債權（下稱系爭債權），並未為合法之債
    權讓與通知，因此該債權讓與對伊不生效力，是相對人於10
    5年7月25日向臺灣苗栗地方法院（下稱苗栗地院）聲請強制
    執行，並不生中斷時效之效力，則自系爭債權憑證核發迄相
    對人聲請系爭執行事件已逾18年，相對人系爭債權已罹於時
    效。又系爭債權憑證所載執行名義為屏東地院89年度促字第
    14569號、89年度促字第14570號支付命令，但伊未曾居住前
    述支付命令所載住址，足見該二支付命令未曾合法送達予伊
    ，已失其效力，又前述支付命令核發迄今已逾22年餘，系爭
    債權應已罹於時效而消滅。綜上，系爭債權已罹於時效而消
    滅，系爭債權自不存在。其次，相對人如前所述所為債權讓
    與通知不合法，因此系爭債權已罹於時效而消滅，系爭債權
    憑證之執行名義於成立後有消滅或妨礙相對人請求之事由發
    生，伊自得提起債務人異議之訴。又縱認系爭債權存在，相
    對人於105年7月25日向苗栗地院聲請對伊強制執行後，因於
    110年7月5日向本院聲請強制執行遭駁回，則相對人於110年
    12月向屏東地院為本件強制執行聲請，距前次合法聲請強制
    執行已逾5年，關於92年10月10日起至105年7月6日間之利息
    債權，伊得為時效抗辯，是系爭執行事件關於此部分強制執
    行程序，伊得訴請撤銷，又伊已就此提起債務人異議之訴，
    而於本院111年度訴字第164號債務人異議之訴事件擴張訴之
    聲明，爰依強制執行法第18條第2項之規定，聲請停止系爭
    執行事件所為之執行程序等語。
二、按有回復原狀之聲請，或提起再審或異議之訴，或對於和解
    為繼續審判之請求，或提起宣告調解無效之訴、撤銷調解之
    訴，或對於許可強制執行之裁定提起抗告時，法院因必要情
    形或依聲請定相當並確實之擔保，得為停止強制執行之裁定
    ，強制執行法第18條第2 項定有明文。又法院依強制執行法
    第18條第2 項定擔保金額而准許停止強制執行之裁定者，該
    項擔保係備供債權人因停止執行所受損害之賠償，其數額應
    依標的物停止執行後，債權人未能即時受償或利用該標的物
    所受之損害額，或其因另供擔保強制執行所受之損害額定之
    ，非以標的物之價值或其債權額為依據，最高法院82年度台
    抗字第442號裁定意旨可供參酌。
三、經查：
  ㈠相對人前執系爭債權憑證以債務人即聲請人、第三人郭麗玲
    應連帶給付：⑴新臺幣（下同）571,033元，及自92年10月10
    日起至清償日止，按週年利率10%計算之利息，並按上開利
    率20%計算之違約金，暨已核算未受償之違約金39,076元。⑵
    686,363元，及自92年10月10日起至清償日止，按週年利率1
    0%計算之利息，並按上開利率20%計算之違約金，暨已核算
    未受償之違約金47,239元，聲請強制執行，由屏東地院以11
    0年度司執字第61455號清償債務強制執行事件受理，囑託本
    院就聲請人於本院管轄區域範圍內之財產執行，本院以系爭
    執行事件受理後，即以本件執行標的與本院110年度司執助
    字第4039號相同，而將之併入本院110年度司執助字第4039
    號執行事件。又本院110年度司執助字第4039號執行事件前
    以110年11月18日雄院和110司執丞字第4039號執行命令，禁
    止聲請人於728,267元，及自92年10月17日起至清償日止按
    ，週年利率11.5%計算之利息，並按上開利率20%計算之違約
    金之範圍內，收取對第三人高雄市第三信用合作社青年分社
    之存款債權或為其他處分，第三人亦不得對聲請人為清償；
    嗣復經屏東地院囑託，以110年11月25日雄院和110司執丞字
    第4039號執行命令，禁止聲請人所有在第三人華南永昌綜合
    證券股份有限公司高雄分公司集保帳戶內之上市、上櫃或興
    櫃股票，以第三人收受該命令當日收盤價為基準，於前述債
    權額範圍內為移轉或其他處分等情，業經本院依職權調取上
    開執行事件卷宗核閱無誤。又聲請人業以相對人之債權請求
    權已罹於時效而消滅等為由，於本院111年度訴字第164號債
    務人異議之訴事件審理中追加就此部分對相對人提起債務人
    異議之訴，亦經本院調取該卷宗核閱無誤，則依前開規定，
    聲請人聲請本院許其提供相當並確實之擔保，停止系爭執行
    事件之執行程序，應係有據。
  ㈡相對人聲請強制執行之債權額為⑴571,033元，及自92年10月1
    0日起至清償日止，按週年利率10%計算之利息，並按上開利
    率20%計算之違約金，暨已核算未受償之違約金39,076元。⑵
    686,363元，及自92年10月10日起至清償日止，按週年利率1
    0%計算之利息，並按上開利率20%計算之違約金，暨已核算
    未受償之違約金47,239元。又系爭執行事件已扣押之存款金
    額為2,547,398元，此經本院調取系爭執行事件卷宗核閱無
    誤，則系爭執行事件之執行程序如予以停止，將導致相對人
    不能即時由扣押存款債權受償而可能受有損害。又參酌聲請
    人提起之債務人異議之訴，標的金額已逾150萬元，為得上
    訴第三審之案件，另依其爭執之難易程度，並參考各級法院
    辦案期限實施要點第2條規定，民事第一審、第二審、第三
    審案件辦案期限分別為1年4月、2年、1年，共計4年4月，訴
    訟期間應可評估約4年4月，預估相對人因停止本件強制執行
    程序可能受損害額為272,436元（計算式：0000000×5%×52/1
    2＝272436，小數點以下四捨五入），爰酌定本件擔保金額為
    272,436元。
四、依強制執行法第18條第2項，裁定如主文。
中　　華　　民　　國　　111 　年　　6 　　月　　13　　日
                  民事第二庭  法  官  楊淑儀
上為正本係照原本作成。
如對本裁定抗告須於裁定送達後10日內向本院提出抗告狀，並繳
納裁判費新臺幣1,000元。
中　　華　　民　　國　　111 　年　　6 　　月　　13　　日
                              書記官  詹立瑜